臺灣高等法院花蓮分院刑事判決　　　　 100年度上易字第66號
上　訴　人　臺灣花蓮地方法院檢察署檢察官
上　訴　人
即　被　告　陳遠志
上列上訴人因被告恐嚇案件，不服臺灣花蓮地方法院中華民國10
0年3月18日100年度易字第58號第一審判決（起訴案號：臺灣花
蓮地方法院檢察署99年度偵字第5926號），提起上訴，本院判決
如下：
    主  文
原判決撤銷。
陳遠志犯恐嚇危害安全罪，共六罪，各處拘役三十日，如易科罰
金，均以新臺幣一千元折算一日。應執行拘役一百十日，如易科
罰金，以新臺幣一千元折算一日。
    事  實
一、陳遠志與黃茌芸為ＯＯ關係，二人感情不睦，復因出售黃茌
    芸名下房屋之事多次爭吵，陳遠志心生不滿，竟使用其所有
    之0000000000號手機，分別於下列時間，發送簡訊至黃茌芸
    0000000000號手機，以加害生命、身體之事恐嚇黃茌芸，致
    黃茌芸心生畏懼，而危害其安全：
（一）民國96年9月5日16時22分：「…錢還我，否則你會後悔一
      輩子。」
（二）96年9月5日16時41分：「別逼我採取極端。」
（三）96年9月28日15時10分：「…你不賣房子的代價可能是生
      命的問題…」
（四）96年10月7日11時30分：「今天我出手打了ＯＯ，出手太
      重了，ＯＯ應該有內傷…年輕時的暴力正在覺醒，你盡量
      多帶ＯＯ，並且在還我錢之前別讓我遇到，我害怕自己會
      殺了你，快還我錢，…目前所能做的，只是避免釀成更大
      的悲劇…」
（五）96年11月28日23時17分：「…對這種人我寧可玉石俱焚…
      」
（六）96年12月15日2時24分：「…此後你將是我此生最大的仇
      人，總有一天我會報仇雪恨…」
二、案經黃茌芸訴由臺灣花蓮地方法院檢察署檢察官偵查起訴。
    理  由
一、卷附告訴人黃茌芸所提出之簡訊，被告於偵查中已供稱係其
    傳送給告訴人（他字卷第21頁），復於原審為認罪之陳述，
    又無預見日後可能被提供作為證據，足見上開簡訊內容不實
    之可能性甚微，具有可信之特別情況，且與本案待證事實具
    有相當之關連性，依刑事訴訟法第159條之4第3款規定，應
    認上開簡訊有證據能力。
二、上開事實，業據告訴人黃茌芸於偵查、原審及本院指訴甚詳
    ，且有卷附之上開簡訊內容可資佐證（他字卷第4-10頁）。
    被告於檢察官偵查中提示上開簡訊內容時，亦供稱伊是跟告
    訴人傳過簡訊，但是有部分簡訊內容，因為時隔已久，伊不
    記得詳細的情況等語（他字卷第21頁）；復於原審為認罪之
    陳述，足認被告確有傳送上開簡訊內容給告訴人之事實。被
    告於本院翻異前詞，改稱伊完全沒有印象有傳過上開簡訊給
    告訴人；且簡訊內容很容易修改，伊認上開簡訊內容之真實
    性可疑云云。惟觀之上開簡訊內容，與賣房子之事有關，而
    被告並不爭執因賣房子之事與告訴人多次爭執；被告於偵查
    及原審亦從未否認簡訊之真實性；復不能提出積極證據證明
    告訴人有修改簡訊之情形，足見上開簡訊之內容並無不實。
    被告所辯各節，殊難採取。
三、細譯上開簡訊內容；「…錢還我，否則你會後悔一輩子。」
    「別逼我採取極端。」「…你不賣房子的代價可能是生命的
    問題…」「今天我出手打了ＯＯ，出手太重了，ＯＯ應該有
    內傷…年輕時的暴力正在覺醒，你盡量多帶ＯＯ，並且在還
    我錢之前別讓我遇到，我害怕自己會殺了你，快還我錢，…
    目前所能做的，只是避免釀成更大的悲劇…」「…對這種人
    我寧可玉石俱焚…」「…此後你將是我此生最大的仇人，總
    有一天我會報仇雪恨…」等語，均係以加害生命、身體之事
    恐嚇告訴人，自足以生危害於告訴人之安全。本件事證已臻
    明確，被告所辯無非卸責之詞，不足採信，犯行堪以認定。
四、核被告所為，均係犯刑法第305條之恐嚇危害安全罪。其前
    後6次犯行，犯意各別，應予分論併罰。
五、原審對被告論罪科刑，固非無見。惟原審依被告於原審認罪
    時之請求，從輕量刑併為緩刑之諭知後，被告於本院卻翻異
    前供，全盤否認，顯然毫無悔意，態度不佳，難認已知所警
    惕而無再犯之虞；則檢察官上訴指摘原判決宣告緩刑不當，
    實屬有據。被告上訴否認犯罪，雖無理由；惟原判決既有未
    合，即應撤銷改判。爰審酌被告與被害人係ＯＯ關係，智識
    程度為藝術創作碩士，在台灣ＯＯ大學兼任講師，卻不知尊
    重他人權益，一再以加害生命之事恐嚇被害人，危害程度非
    淺；及其犯罪之動機、目的、手段、犯罪後態度不佳；暨迄
    未與被害人和解等一切情狀，分別量處如主文所示之刑，及
    諭知易科罰金之折算標準，並定其應執行之刑。
據上論斷，應依刑事訴訟法第369條第1項前段、第364條、第299
條第1項前段，刑法第305條、第41條第1項前段、第51條第6款，
判決如主文。
本案經檢察官李啟明到庭執行職務。
中    華    民    國   100    年    8     月    2     日
                  刑事庭審判長法  官  謝志揚

                              法  官  張健河

                              法  官  林慶煙
以上正本證明與原本無異。
本件不得上訴。
中    華    民    國   100    年    8     月    2     日

                              書記官  林明智
附錄本案論罪科刑法條：
中華民國刑法第305條
以加害生命、身體、自由、名譽、財產之事，恐嚇他人致生危害
於安全者，處 2 年以下有期徒刑、拘役或 3 百元以下罰金。